臺灣臺中地方法院民事裁定            100年度家聲字第336號
聲  請  人  林錦儒
相  對  人  林聖銓
上列當事人聲請選任特別代理人事件，本院裁定如下：
    主  文
選任何陳純杏擔任受監護宣告之人林聖銓辦理被繼承人林火東遺
產分割等相關事宜之特別代理人。
聲請費用由聲請人負擔。
    理  由
一、按監護人之行為與受監護人之利益相反或依法不得代理時，
    法院得因監護人、受監護人、主管機關、社會福利機構或其
    他利害關係人之聲請或依職權，為受監護人選任特別代理人
    ，民法第一千零九十八條第二項定有明文。前開規定依民法
    第一千一百十三條規定，準用於成年人之監護。
二、聲請意旨略以：聲請人為相對人林聖銓（男、民國○○○年
    ○○月○日生）之伯父，相對人之父林錦堂於九十八年十一
    月十九日死亡（於七十八年十月二十八日即與相對人之母余
    素珍離婚），相對人前經本院於一００年八月三十一日以一
    ００年度輔宣字第八號裁定為受監護宣告之人，並選定相對
    人之胞兄林鎮炫為相對人之監護人。現因相對人之祖父林火
    東於一００年三月二十二日死亡，死亡後留有遺產，繼承人
    等欲辦理遺產分割事宜，惟林鎮炫與相對人同為被繼承人林
    火東之繼承人（代位繼承），就遺產分割有利害衝突，為維
    護相對人權益計，爰依法聲請選任聲請人配偶陳麗華之胞姊
    何陳純杏（女，民國○○○年○○月○日生，國民身分證統
    一編號：Ｚ000000000號）擔任相對人辦理其祖父
    林火東遺產分割等相關事宜之特別代理人等語。
三、聲請人主張相對人前經本院以一００年度輔宣字第八號民事
    裁定宣告為受監護宣告之人，並經選定相對人之胞兄林鎮炫
    為其監護人等情，有上開民事裁定、戶籍謄本附卷可稽。依
    前揭說明，林鎮炫與相對人同為被繼承人林火東之繼承人（
    代位繼承），有辦理被繼承人林火東遺產分割等相關事宜之
    必要等事實，有繼承系統表、戶籍謄本等為證，應堪認為真
    實。林鎮炫與相對人既同為被繼承人林火東之繼承人，在辦
    理遺產分割等相關事宜時，利益相反，依法林鎮炫自不得為
    相對人之代理人，而聲請人同為林火東之繼承人，為利害關
    係人，揆諸前揭說明，聲請人聲請為相對人選任特別代理人
    ，為有理由。又何陳純杏係聲請人配偶陳麗華之胞姊，有戶
    籍謄本在卷可稽，其表明同意擔任相對人辦理被繼承人林火
    東遺產分割等相關事宜之特別代理人，有同意書在卷可稽，
    本院認由何陳純杏擔任相對人辦理被繼承人林火東遺產分割
    等相關事宜之特別代理人，應屬妥適，爰選任之。
四、依非訟事件法第二十一條第二項、民事訴訟法第九十五條、
    第七十八條，裁定如主文。
中    華    民    國    100     年    10  月    27    日
                  家事法庭    法  官  簡賢坤
以上正本係照原本作成。
如對本裁定抗告須於裁定送達後10日內向本院提出抗告狀，並應
繳納抗告費新台幣1000元整。
中    華    民    國    100    年     10  月    27    日
                              書記官  賴淵瀛